---
title: Georgian – V‑System Verbs (Core Set)
tags:
  - VSystem
  - verbs
---

# 📖 V‑System Verbs Overview

The verbs listed here belong to the **V‑system**, each entry shows:

- the English gloss
- the infinitive
- a full personal‑pronoun table (1st sg, 1st pl, 2nd sg, 2nd pl, 3rd sg, 3rd pl).

> **Tip:** When you add a preverb (e.g., _გა‑_, _მო‑_), the personal endings stay unchanged – only the preverb modifies aspect or direction.

## When to use **‑ენ** vs. **‑ან** in the 3rd‑person plural

Georgian verbs end in either a **vowel** or a **consonant** before the personal suffix is attached.  
The choice of suffix for the **third‑person plural** (they) follows a very simple phonological rule:

| Final letter of the verb stem | Suffix to add | Example (root)                           | Result (they)              |
| ----------------------------- | ------------- | ---------------------------------------- | -------------------------- |
| **Consonant** (ბ, გ, დ, …)    | **‑ენ**       | _წერ_ “write” → _წერ‑_ + **‑ენ**         | **წერენ** "they write"     |
| **Vowel** (ა, ე, ი, ო, უ)     | **‑ან**       | _ასწავლი_ “teach” → _ასწავლი‑_ + **‑ან** | **ასწავლიან** "they teach" |

---

# Verbs

## To Be – **ყოფნა**

### Present Simple

| Person  | Singular    | Plural          |
| ------- | ----------- | --------------- |
| **1st** | მე **ვარ**  | ჩვენ **ვართ**   |
| **2nd** | შენ **ხარ** | თქვენ **ხართ**  |
| **3rd** | ის **არის** | ისინი **არიან** |

### Past Simple

| Person  | Singular      | Plural           |
| ------- | ------------- | ---------------- |
| **1st** | მე **ვიყავი** | ჩვენ **ვიყავით** |
| **2nd** | შენ **იყავი** | თქვენ **იყავით** |
| **3rd** | ის **იყო**    | ისინი **იყვნენ** |

### Future Simple

| Person  | Singular       | Plural             |
| ------- | -------------- | ------------------ |
| **1st** | მე **ვიქნები** | ჩვენ **ვიქნებით**  |
| **2nd** | შენ **იქნები** | თქვენ **იქნებით**  |
| **3rd** | ის **იქნება**  | ისინი **იქნებიან** |

---

## To Go – **წასვლა**

### Present Simple

| Person  | Singular        | Plural             |
| ------- | --------------- | ------------------ |
| **1st** | მე **მივდივარ** | ჩვენ **მივდივართ** |
| **2nd** | შენ **მიდიხარ** | თქვენ **მიდიხართ** |
| **3rd** | ის **მიდის**    | ისინი **მიდიან**   |

### Past Simple

| Person  | Singular        | Plural             |
| ------- | --------------- | ------------------ |
| **1st** | მე **წავედი**   | ჩვენ **წავედით**   |
| **2nd** | შენ **წახვედი** | თქვენ **წახვედით** |
| **3rd** | ის **წავიდა**   | ისინი **წავიდნენ** |

---

## To Do / Make – **გაკეთება**

| Person  | Singular       | Plural             |
| ------- | -------------- | ------------------ |
| **1st** | მე **ვაკეთებ** | ჩვენ **ვაკეთებთ**  |
| **2nd** | შენ **აკეთებ** | თქვენ **აკეთებთ**  |
| **3rd** | ის **აკეთებს** | ისინი **აკეთებენ** |

---

## To Learn / Study – **სწავლა**

### Present Simple

| Person  | Singular        | Plural              |
| ------- | --------------- | ------------------- |
| **1st** | მე **ვსწავლობ** | ჩვენ **ვსწავლობთ**  |
| **2nd** | შენ **სწავლობ** | თქვენ **სწავლობთ**  |
| **3rd** | ის **სწავლობს** | ისინი **სწავლობენ** |

### Past Simple

| Person  | Singular            | Plural                 |
| ------- | ------------------- | ---------------------- |
| **1st** | მე **ვი**სწავლ**ე** | ჩვენ **ვი**სწავლ**ეთ** |
| **2nd** | შენ **ი**სწავლ**ე** | თქვენ **ი**სწავლ**ეთ** |
| **3rd** | ის **ი**სწავლ**ა**  | ისინი **ი**სწავლ**ეს** |

---

## To Live – **ცხოვრება**

### Present Simple

| Person  | Singular        | Plural              |
| ------- | --------------- | ------------------- |
| **1st** | მე **ვცხოვრობ** | ჩვენ **ვცხოვრობთ**  |
| **2nd** | შენ **ცხოვრობ** | თქვენ **ცხოვრობთ**  |
| **3rd** | ის **ცხოვრობს** | ისინი **ცხოვრობენ** |

### Past Simple

| Person  | Singular            | Plural                 |
| ------- | ------------------- | ---------------------- |
| **1st** | მე **ვი**ცხოვრ**ე** | ჩვენ **ვი**ცხოვრ**ეთ** |
| **2nd** | შენ **ი**ცხოვრ**ე** | თქვენ **ი**ცხოვრ**ეთ** |
| **3rd** | ის **ი**ცხოვრ**ა**  | ისინი **ი**ცხოვრ**ეს** |

---

## To play – **თამაში**

### Present Simple

| Person  | Singular        | Plural              |
| ------- | --------------- | ------------------- |
| **1st** | მე **ვთამაშობ** | ჩვენ **ვთამაშობთ**  |
| **2nd** | შენ **თამაშობ** | თქვენ **თამაშობთ**  |
| **3rd** | ის **თამაშობს** | ისინი **თამაშობენ** |

### Past Simple

| Person  | Singular            | Plural                 |
| ------- | ------------------- | ---------------------- |
| **1st** | მე **ვი**თამაშ**ე** | ჩვენ **ვი**თამაშ**ეთ** |
| **2nd** | შენ **ი**თამაშ**ე** | თქვენ **ი**თამაშ**ეთ** |
| **3rd** | ის **ი**თამაშ**ა**  | ისინი **ი**თამაშ**ეს** |

---

## To Plan – **დაგეგმვა**

| Person  | Singular       | Plural             |
| ------- | -------------- | ------------------ |
| **1st** | მე **ვგეგმავ** | ჩვენ **ვგეგმავთ**  |
| **2nd** | შენ **გეგმავ** | თქვენ **გეგმავთ**  |
| **3rd** | ის **გეგმავს** | ისინი **გეგმავენ** |

---

## To Read – **(წა)კითხვა**

### Present Simple

| Person  | Singular         | Plural               |
| ------- | ---------------- | -------------------- |
| **1st** | მე **ვკითხულობ** | ჩვენ **ვკითხულობთ**  |
| **2nd** | შენ **კითხულობ** | თქვენ **კითხულობთ**  |
| **3rd** | ის **კითხულობს** | ისინი **კითხულობენ** |

### Past Simple

| Person  | Singular             | Plural                  |
| ------- | -------------------- | ----------------------- |
| **1st** | მე წა**ვი**კითხ**ე** | ჩვენ წა**ვი**კითხ**ეთ** |
| **2nd** | შენ წა**ი**კითხ**ე** | თქვენ წა**ი**კითხ**ეთ** |
| **3rd** | ის წა**ი**კითხ**ა**  | ისინი წა**ი**კითხ**ეს** |

---

## To Teach – **სწავლება**

| Person  | Singular        | Plural              |
| ------- | --------------- | ------------------- |
| **1st** | მე **ვასწავლი** | ჩვენ **ვასწავლით**  |
| **2nd** | შენ **ასწავლი** | თქვენ **ასწავლით**  |
| **3rd** | ის **ასწავლის** | ისინი **ასწავლიან** |

---

## To Work – **სამუშაო**

### Present Simple

| Person  | Singular       | Plural             |
| ------- | -------------- | ------------------ |
| **1st** | მე **ვმუშაობ** | ჩვენ **ვმუშაობთ**  |
| **2nd** | შენ **მუშაობ** | თქვენ **მუშაობთ**  |
| **3rd** | ის **მუშაობს** | ისინი **მუშაობენ** |

### Past Simple

| Person  | Singular            | Plural                 |
| ------- | ------------------- | ---------------------- |
| **1st** | მე **ვი**მუშა**ვე** | ჩვენ **ვი**მუშა**ვეთ** |
| **2nd** | შენ **ი**მუშა**ვე** | თქვენ **ი**მუშა**ვეთ** |
| **3rd** | ის **ი**მუშა**ვა**  | ისინი **ი**მუშა**ვეს** |

---

## To Write – **დაწერა**

| Person  | Singular    | Plural          |
| ------- | ----------- | --------------- |
| **1st** | მე **ვწერ** | ჩვენ **ვწერთ**  |
| **2nd** | შენ **წერ** | თქვენ **წერთ**  |
| **3rd** | ის **წერს** | **ისინი წერენ** |

---

## To Talk – **ლაპარაკი**

### Present Simple

| Person  | Singular          | Plural                |
| ------- | ----------------- | --------------------- |
| **1st** | მე **ვლაპარაკობ** | ჩვენ **ვლაპარაკობთ**  |
| **2nd** | შენ **ლაპარაკობ** | თქვენ **ლაპარაკობთ**  |
| **3rd** | ის **ლაპარაკობს** | ისინი **ლაპარაკობენ** |

### Past Simple

| Person  | Singular              | Plural                   |
| ------- | --------------------- | ------------------------ |
| **1st** | მე **ვი**ლაპარაკ**ე** | ჩვენ **ვი**ლაპარაკ**ეთ** |
| **2nd** | შენ **ი**ლაპარაკ**ე** | თქვენ **ი**ლაპარაკ**ეთ** |
| **3rd** | ის **ი**ლაპარაკ**ა**  | ისინი **ი**ლაპარაკ**ეს** |

---

## To Stroll / Walk – **სეირნობა**

| Person  | Singular        | Plural              |
| ------- | --------------- | ------------------- |
| **1st** | მე **ვსეირნობ** | ჩვენ **ვსეირნობთ**  |
| **2nd** | შენ **სეირნობ** | თქვენ **სეირნობთ**  |
| **3rd** | ის **სეირნობს** | ისინი **სეირნობენ** |

---

## To Watch – **ყურება**

| Person  | Singular       | Plural             |
| ------- | -------------- | ------------------ |
| **1st** | მე **ვუყურებ** | ჩვენ **ვუყურებთ**  |
| **2nd** | შენ **უყურებ** | თქვენ **უყურებთ**  |
| **3rd** | ის **უყურებს** | ისინი **უყურებენ** |

---

## To Jog / Run – **სირბილი**

| Person  | Singular         | Plural              |
| ------- | ---------------- | ------------------- |
| **1st** | მე **დავრბივარ** | ჩვენ **დავრბივართ** |
| **2nd** | შენ **დარბიხარ** | თქვენ **დარბიხართ** |
| **3rd** | ის **დარბის**    | ისინი **დარბიან**   |

---

## To Rest / Take a Break – **დასვენება**

| Person  | Singular        | Plural             |
| ------- | --------------- | ------------------ |
| **1st** | მე **ვისვენებ** | ჩვენ **ვისვენებთ** |
| **2nd** | შენ **ივსენებ** | თქვენ **ივსენებთ** |
| **3rd** | ის **ივსენ**    | ისინი **ივსენენ**  |

---

## To Conduct / Carry Out – **ჩატარება**

| Person  | Singular       | Plural             |
| ------- | -------------- | ------------------ |
| **1st** | მე **ვატარებ** | ჩვენ **ვატარებთ**  |
| **2nd** | შენ **ატარებ** | თქვენ **ატარებთ**  |
| **3rd** | ის **ატარებს** | ისინი **ატარებენ** |

---

## To Buy – **ყიდვა**

### Present Simple

| Person  | Singular        | Plural              |
| ------- | --------------- | ------------------- |
| **1st** | მე **ვყიდულობ** | ჩვენ **ვყიდულობთ**  |
| **2nd** | შენ **ყიდულობ** | თქვენ **ყიდულობთ**  |
| **3rd** | ის **ყიდულობს** | ისინი **ყიდულობენ** |

### Past Simple

| Person  | Singular          | Plural               |
| ------- | ----------------- | -------------------- |
| **1st** | მე **ვი**ყიდ**ე** | ჩვენ **ვი**ყიდ**ეთ** |
| **2nd** | შენ **ი**ყიდ**ე** | თქვენ **ი**ყიდ**ეთ** |
| **3rd** | ის **ი**ყიდ**ა**  | ისინი **ი**ყიდ**ეს** |

---

## To have a feast – **ქეიფი**

### Present Simple

| Person  | Singular       | Plural             |
| ------- | -------------- | ------------------ |
| **1st** | მე **ვქეიფობ** | ჩვენ **ვქეიფობთ**  |
| **2nd** | შენ **ქეიფობ** | თქვენ **ქეიფობთ**  |
| **3rd** | ის **ქეიფობს** | ისინი **ქეიფობენ** |

### Past Simple

| Person  | Singular           | Plural                |
| ------- | ------------------ | --------------------- |
| **1st** | მე **ვი**ქეიფ**ე** | ჩვენ **ვი**ქეიფ**ეთ** |
| **2nd** | შენ **ი**ქეიფ**ე** | თქვენ **ი**ქეიფ**ეთ** |
| **3rd** | ის **ი**ქეიფ**ა**  | ისინი **ი**ქეიფ**ეს** |

---

## To Eat – **ჭამა**

| Person  | Singular    | Plural          |
| ------- | ----------- | --------------- |
| **1st** | მე **ვჭამ** | ჩვენ **ვჭამთ**  |
| **2nd** | შენ **ჭამ** | თქვენ **ჭამთ**  |
| **3rd** | ის **ჭამს** | ისინი **ჭამენ** |

---

## To Drink – **დალევა**

### Present Simple

| Person  | Singular     | Plural           |
| ------- | ------------ | ---------------- |
| **1st** | მე **ვსვამ** | ჩვენ **ვსვამთ**  |
| **2nd** | შენ **სვამ** | თქვენ **სვამთ**  |
| **3rd** | ის **სვამს** | ისინი **სვამენ** |

### Past Simple

| Person  | Singular      | Plural           |
| ------- | ------------- | ---------------- |
| **1st** | მე **დავლიე** | ჩვენ **დავლიეთ** |
| **2nd** | შენ **დალიე** | თქვენ **დალიეთ** |
| **3rd** | ის **დალია**  | ისინი **დალიეს** |

---

## To Help – **დახმარება**

| Person  | Singular         | Plural               |
| ------- | ---------------- | -------------------- |
| **1st** | მე **ვეხმარები** | ჩვენ **ვეხმარებით**  |
| **2nd** | შენ **ეხმარები** | თქვენ **ეხმარებით**  |
| **3rd** | ის **ეხმარება**  | ისინი **ეხმარებიან** |

---

## To See – **დანახვა**

### Present Simple

| Person  | Singular      | Plural            |
| ------- | ------------- | ----------------- |
| **1st** | მე **ვხედავ** | ჩვენ **ვხედავთ**  |
| **2nd** | შენ **ხედავ** | თქვენ **ხედავთ**  |
| **3rd** | ის **ხედავა** | ისინი **ხედავენ** |

### Past Simple

| Person  | Singular     | Plural          |
| ------- | ------------ | --------------- |
| **1st** | მე **ვნახე** | ჩვენ **ვნახეთ** |
| **2nd** | შენ **ნახე** | თქვენ **ნახეთ** |
| **3rd** | ის **ნახა**  | ისინი **ნახეს** |

---

## To Know – **ცოდნა**

| Person  | Singular     | Plural         |
| ------- | ------------ | -------------- |
| **1st** | მე **ვიცი**  | ჩვენ **ვიცით** |
| **2nd** | შენ **იცი**  | თქვენ **იცით** |
| **3rd** | მან **იცის** | მათ **იციან**  |

_Note!_ The Ergative Case is not used in the Present Tense.
The exception is the verb **to know (ცოდნა)**, which has the subject in the Ergative Case in the Present Tense.

---
